【裁判字號】    95,訴,79
【裁判日期】    950331
【裁判案由】    毒品危害防制條例
【裁判全文】
臺灣高雄地方法院刑事判決                95年度訴字第79號
公  訴  人  臺灣高雄地方法院檢察署檢察官
被      告  乙○○
上列被告因違反毒品危害防制條例案件，經檢察官提起公訴（94
年度毒偵字第9725號）， 被告於本院準備程序進行中，就被訴
事實為有罪之陳述，經本院告知簡式審判程序意旨，並聽取公訴
人及被告之意見後，合議庭裁定由受命法官獨任進行簡式審判程
序審理，本院判決如下：
    主  文
乙○○施用第一級毒品，累犯，處有期徒刑捌月。扣案之第一級
毒品海洛因壹包（淨重零點零捌公克、空包裝重零點貳貳公克）
，沒收銷燬之。
    事  實
一、乙○○前因施用毒品案件，經本院裁定送觀察、勒戒後，因
    認有繼續施用毒品之傾向，再經本院裁定令入戒治處所施以
    強制戒治，而於民國87年7 月20日入所戒治，其後於88年2
    月8 日停止戒治出所釋放，而於88年6 月21日戒治戒治期滿
    ，並由臺灣高雄地方法院檢察署檢察官於88年11月17日以88
    年度戒毒偵字第235 號為不起訴處分確定。因乙○○再次施
    用毒品，經臺灣高雄地方法院檢察署檢察官以88年度毒偵字
    第27 12 號提起公訴並聲請強制戒治，並經本院以89年易字
    第400 號判處有期徒刑6 月確定，乙○○於89年3 月27日入
    監執行強制戒治，並於90年3 月5 日停止戒治，所餘戒治期
    間交付保護管束，至90年3 月26日保護管束期滿未經撤銷，
    視為戒治完畢。乙○○復於91年間，因違反毒品危害防制條
    例及竊盜案件，經本院定應執行有期徒刑1 年6 月確定，於
    94 年5月30日縮短刑期執行完畢。詎其猶不知戒絕悔改，竟
    於強制戒治執行完畢釋放後5 年內，基於施用第一級毒品海
    洛因之犯意，於94年11月8 日12時許，在高雄市旗津區天后
    宮公共廁所內，以將第一級毒品海洛因置入針筒內注射之方
    式，施用第一級毒品海洛因1 次。嗣於94年11月11日13時許
    ，在高雄市○○區○○路42巷內，因形跡可疑為警查獲，並
    扣得海洛因1 包（淨重0.08公克、空包裝重0.22公克）
二、案經高雄市政府警察局鼓山分局移送臺灣高雄地方法院檢察
    署檢察官偵查起訴。
    理  由
壹、程序部分：按除被告所犯為死刑、無期徒刑、最輕本刑為3
    年以上有期徒刑之罪或高等法院管轄第一審案件者外，於法
    院行準備程序進行中，被告先就被訴事實為有罪之陳述時，
    審判長得告知被告簡式審判程序之旨，並聽取當事人、代理
    人、辯護人及輔佐人之意見後，裁定進行簡式審判程序；且
    受命法官行準備程序，與法院或審判長有同一之權限；又簡
    式審判程序之證據調查，不受刑事訴訟法第159 條第1 項、
    第161 條之2 、第161 條之3 、第163 條之1 及第164 條至
    第170 條規定之限制，刑事訴訟法第273 條之1 第1 項、第
    279 條第2 項前段、第273 條之2 分別定有明文。被告乙○
    ○所為係犯死刑、無期徒刑、最輕本刑為3 年以上有期徒刑
    以外之罪，其於準備程序中就被訴事實為有罪之陳述，經法
    官告知簡式審判程序之旨，並聽取公訴人、被告之意見後，
    認為適宜由受命法官獨任進行簡式審判程序，依刑事訴訟法
    第273 條之1 第1 項規定，合議庭裁定由受命法官獨任進行
    審判程序，合先敘明。
貳、實體方面：
一、訊據被告對於上揭犯罪事實均坦承不諱，本院復審酌：
  (一)被告前因施用毒品案件，經本院裁定送觀察、勒戒後，因認
    有繼續施用毒品之傾向，再經本院裁定令入戒治處所施以強
    制戒治，而於87年7 月20日入所戒治，其後於88年2 月8 日
    停止戒治出所釋放，而於88年6 月21日戒治戒治期滿，並由
    臺灣高雄地方法院檢察署檢察官於88年11月17日以88年度戒
    毒偵字第235 號為不起訴處分確定。因被告再次施用毒品，
    經臺灣高雄地方法院檢察署檢察官以88年度毒偵字第2712號
    提起公訴並聲請強制戒治，並經本院以89年易字第400 號判
    處有期徒刑6 月確定，被告於89年3 月27日入監執行強制戒
    治，並於90年3 月5 日停止戒治，所餘戒治期間交付保護管
    束，至90年3 月26日保護管束期滿未經撤銷，視為戒治完畢
    等情，此有前開台灣高等法院被告前案紀錄表、台灣高雄地
    方法院檢察署刑案資料查註紀錄表各1 份在卷可按。是被告
    於強制戒治執行完畢釋放後5 年內再犯本件施用毒品之罪甚
    明。
  (二)次查，經警將被告遭查獲時所採集之尿液送驗結果，係呈嗎
    啡陽性反應，此有高雄市立凱旋醫院94年11月21日A0000000
    0 號（附於偵卷第23頁）濫用藥物尿液檢驗報告1 份及姓名
    代碼對照表1 紙附卷可稽，又查：
  1.海洛因施用入人體後水解還原成嗎啡，再循嗎啡之代謝方式
    排出體外，業據行政院衛生署藥物食品檢驗局73藥檢壹字第
    030221號函說明綦詳，且依醫學臨床實驗及根據英國藥學會
    出版Isolation and Indentification of Drugs乙書第293
    頁載明：海洛因經注射入人體後，在體內迅速水解成6Monoa
    cety Imorphine，再緩緩繼續水解成嗎啡，然後再循嗎啡之
    代謝方式排出，同書第431 至432 頁並載有：嗎啡經注射入
    人體後，約百分之50以上於8 小時內自尿中排出，至24小時
    排出約百分之90，但48小時後仍有微量可檢出等語。
  2.準此而論，被告為遭查獲之尿液經送驗結果，呈嗎啡陽性反
    應，顯見被告確有施用第一級毒品海洛因之犯行甚明。
  (三)復參以上揭扣案1 包白色粉末，經法務部調查局鑑驗結果，
    確係第一級毒品海洛因，有該局調科壹字第220022432 號鑑
    定通知書1 份（見本院卷第59頁）附卷可佐，則被告前開自
    白顯與事實相符，堪以採信。綜上所述，被告於強制戒治執
    行完畢釋放後5 年內，再犯本件施用第一級毒品之罪，其事
    證明確，犯行洵堪認定。
二、按海洛因及屬毒品危害防制條例第2 條第2 項第1 款所規定
    之第一級毒品，是核被告所為，係犯毒品危害防制條例第10
    條第1 項施用第一級毒品罪。被告持有第一級毒品，復進而
    施用，其持有第一級毒品之低度行為，為施用第一級毒品之
    高度行為所吸收，不另論罪。又被告前於91年間，因違反毒
    品危害防制條例及竊盜案件，經本院定應執行有期徒刑1 年
    6 月確定，於94年5 月30日縮短刑期執行完畢事實，有前揭
    前科資料在卷足憑，其受有期徒刑執行完畢，於5 年以內再
    犯本件最重本刑為有期徒刑以上之罪，為累犯，應依刑法第
    47 條 之規定，加重其刑。爰審酌被告前因施用毒品案件，
    經強制戒治期滿後，仍未戒絕毒品，再犯相同之罪，顯見其
    戒毒意志不堅，惟念其施用毒品乃自戕一己健康，尚未危害
    他人且犯後坦承犯行等一切情狀，量處如主文所示之刑。
三、又扣案之前開白粉均屬第一級毒品海洛因，且該包裝袋與其
    內毒品業均已無法析離，應同視為第一級毒品無訛，從而不
    問屬於犯人與否，依毒品危害防制條例第18條第1 項前段規
    定沒收銷燬之，至於送驗耗費之海洛因部分，既已滅失不存
    在，自無宣告沒收銷燬之必要，附此敘明。
據上論斷，應依刑事訴訟法第273 條之1 第1 項、第299 條第1
項前段，毒品危害防制條例第10條第1 項、第18條第1 項前段，
刑法第11條、第47條，判決如主文。
本案經檢察官甲○○到庭執行職務。
中    華    民    國    95    年    3     月    31    日
                  刑事第七庭  法  官  張茹棻
以上正本證明與原本無異。
如不服本判決，應於判決送達後10日內，向本院提出上訴狀。
中    華    民    國    95    年    4     月    4     日
                              書記官  陳惠玲
毒品危害防制條例第10條
施用第一級毒品者，處 6 月以上 5 年以下有期徒刑。
施用第二級毒品者，處 3 年以下有期徒刑。


司法院資訊處製作；財團法人民間司法改革基金會備份。
